【裁判字號】    98,審易,739
【裁判日期】    990108
【裁判案由】    竊盜
【裁判全文】
臺灣新竹地方法院刑事判決             98年度審易字第739號
公  訴  人  臺灣新竹地方法院檢察署檢察官
被      告  戊○○
上列被告因竊盜案件，經檢察官聲請簡易判決處刑（98年度偵字
第5712號），本院改行通常程序後依簡式審判程序判決如下：
    主  文
戊○○犯攜帶兇器竊盜罪，累犯，處有期徒刑肆月，如易科罰金
，以新臺幣壹仟元折算壹日；扣案之十字起子、鴨嘴鉗各壹支，
沒收之。
    事實及理由
壹、構成犯罪事實：
    戊○○出於為自己不法所有目的的犯罪意思，於民國97年4
    月23日下午2 時許，見新竹市○○路1050巷37號社區大門未
    關，乘機進入地下停車場，持足以攻擊人身，危害人生命、
    身體安全，在客觀上具有危險性可供兇器使用的十字起子、
    鴨嘴鉗各1 支，以每1 分鐘竊取1 個機車電瓶之速度，將螺
    絲拆卸後，接續竊取乙○○、丙○○、己○○、甲○○、丁○○所使用，停放在該地下停車場之車牌號碼GYF-541 號、
    KPS-522 號、L2P-183 號、HPW-919 號、MUH-047 號等5 輛
    重型機車之電瓶共5 個。戊○○竊得上開機車電瓶後，隨即
    於當日下午4 時許，攜至新竹縣寶山鄉○○村○○路201 號
    黃秀珠所經營之「永志資源回收社」，以每公斤新臺幣（下
    同）18元之單價，販售給當時幫黃秀珠顧店，不知情之鄰居
    張榮琮，變賣所得252 元（黃秀珠、張榮琮所涉故買贓物部
    分，由檢察官另為不起訴處分）。嗣上開5 輛機車之使用人
    乙○○、丙○○、己○○、甲○○、丁○○發現機車無法發
    動，始知電瓶遭竊，報警後循線查獲，並扣得戊○○所有的
    十字起子、鴨嘴鉗各1 支，及行竊所得之贓物機車電瓶共5
    個（已分別由乙○○、丙○○、己○○、甲○○、丁○○領
    回），始知上情。
貳、認定犯罪事實所根據的證據及理由：
一、被告戊○○於警局詢問時、檢察官偵查中、本院準備程序及
    簡式審判程序訊問時之自白。
二、證人即被害人丙○○、己○○、甲○○、丁○○於警詢時之
    指述，及證人即被害人乙○○於警詢時、偵查中之指述。
三、證人黃秀珠、張榮琮於警詢時及偵查中之證述。
四、扣案之十字起子、鴨嘴鉗各1 支可資佐證。
五、贓物認領保管單5 紙、永志資源回收社免用統一發票收據1
    紙在卷可查。
六、現場照片7 幀附卷可查。
、論罪科刑的理由：
一、論罪：
（一）按刑法第321 條第1 項第3 款攜帶兇器竊盜罪所謂之兇器
      ，其種類並無限制，凡客觀上足對人之生命、身體、安全
      構成威脅，具有危險性之器械均屬之，此有最高法院79年
      度台上字第5253號判例意旨可資參照。而十字起子、鴨嘴
      鉗係金屬製品，質硬而形尖，客觀上得持以攻擊人身，對
      人之生命、身體、安全構成威脅，為具有相當危險性之器
      械，證諸前開判例意旨，自屬刑法第321 條第1 項第3 款
      所稱之兇器。
（二）核被告戊○○所為，係犯刑法第321 條第1 項第3 款之攜
      帶兇器竊盜罪。
（三）接續犯：被告雖有5 次竊盜行為，惟係於同日數分鐘內，
      以每1 分鐘偷竊1 個機車電瓶之速度，於密接時間實施，
      所行竊之地點均在新竹市○○路1050巷37號地下停車場內
      ，被害人雖有不同，惟被告行竊之財物均為機車電瓶，所
      侵害者俱為相同之財產法益，足認各行為之獨立性極為薄
      弱，依一般社會健全觀念，在時間差距上，難以強行分開
      ，在刑法評價上，以視為數個舉動之接續施行，合為包括
      之一行為予以評價，較為合理，應屬接續犯，而為包括之
      一罪（最高法院86年台上字第3295號判例意旨參照）。
（四）刑罰減輕事由（刑法第59條）：查被告戊○○因為酒精中
      毒，身體不適而求職不易，偷竊機車電瓶的用意係藉此來
      取得金錢以換取食物而填飽肚子，並非貪圖物質上之享受
      ，所竊財物價值非鉅，其變賣所得亦僅有252 元，犯罪情
      節尚屬輕微，且被告自犯罪後就案情始末業已供承不諱，
      坦然面對深感懊悔，目前在家照顧有糖尿病之母親，是認
      被告在客觀上足以引起一般同情，被告犯罪之情狀顯有可
      憫恕之處，衡之攜帶兇器竊盜罪之法定本刑為有期徒刑6
      月以上5 年以下，與其犯罪情節相較，顯有情輕法重之情
      形，依一般社會觀念觀之，若科以法定最低刑度，仍嫌過
      重，客觀上顯有可憫恕之情形，爰依刑法第59條之規定，
      酌量減輕其刑。
（五）累犯：被告前曾於94年10月間，因公共危險案件，經本院
      於95年5 月9 日，以95年度竹交簡字第413 號判決，判處
      有期徒刑2 月，嗣於95年7 月5 日確定，並於95年10月17
      日易科罰金執行完畢等情，有臺灣高等法院被告前案紀錄
      表及刑案資料查註紀錄表各1 份為證，其於5 年以內故意
      再犯本件有期徒刑以上之罪，為累犯，應依刑法第47條第
      1 項規定，加重其刑。其刑有加重及減輕之事由，應先加
      後減之。
二、科刑：
（一）主刑：審酌被告因無錢吃飯而竊取他人之物用以換得金錢
      之犯罪動機、目的，以攜帶兇器之加重竊盜方式而竊取他
      人之財物，其所為顯不尊重他人財產權益，及竊盜所得財
      物之價值非鉅，及贓物已發還被害人，所生危害尚非重大
      ，以及被告犯後坦承犯行，犯罪之情狀顯可憫恕等一切情
      狀，量處如主文所示之刑，並諭知易科罰金之折算標準，
      以示懲儆。至刑法第41條雖於98年1 月21日修正公布，並
      自98年9 月1 日施行，惟此次修正並未變更易科罰金之折
      算標準，修正部分純屬執行之程序規定，故無庸為新舊法
      之比較適用，併此敘明。
（二）從刑（沒收）：扣案之十字起子、鴨嘴鉗各1 支，為被告
      所有供犯罪所用之物，業據被告供明在卷，爰依刑法第38
      條第1 項第2 款之規定，宣告沒收之。
肆、適用法律之依據：
一、程序法方面：刑事訴訟法第452 條、第284 條之1 、第273
    條之1 第1 項、第299 條第1 項前段。
二、實體法方面：刑法第321 條第1 項第3 款、第59條、第47條
    第1 項、第41條第1 項前段、第38條第1 項第2 款，判決如
    主文。
本案經檢察官張嘉宏到庭執行職務。
中    華    民    國    99    年    1     月    8     日
                  刑事第九庭法  官  馮俊郎
以上正本證明與原本無異。
如不服本判決，應於判決送達後10日內向本院提出上訴書狀。上
訴書狀應敘述具體理由，未敘述上訴理由者，應於上訴期間屆滿
後20日內補提理由書狀於本院（均須按他造當事人之人數附繕本
）「切勿逕送上級法院」。
中    華    民    國    99    年    1     月    8     日
                            書記官  蕭汝芳
附錄本案論罪科刑實體法條全文：
刑法第321 條第1 項第3 款：
犯竊盜罪而有左列情形之一者，處6 月以上、5 年以下有期徒刑
：
三、攜帶兇器而犯之者。
【刑法第320 條第1 項：意圖為自己或第三人不法之所有，而竊
取他人之動產者，為竊盜罪，處5 年以下有期徒刑、拘役或500
元以下罰金。】

司法院資訊處製作；財團法人民間司法改革基金會備份。
